臺灣高等法院高雄分院刑事判決　　　　　　　　　　九十一年度交上易字第五三號
　　上 訴 人　乙○○
　　即 被 告
右上訴人因過失致死案件，不服臺灣高雄甲方法院九十年度交易字第四八六號中華民
國九十年十二月二十五日第一審判決（起訴案號：臺灣高雄甲方法院檢察署八十九年
度偵字第二六三五五號），提起上訴，本院判決如左：
      主  文
上訴駁回。
      事  實
一、乙○○考領有普通小型車駕駛執照，明知服用酒類，不能安全駕駛動力交通工具
    即不得駕駛（乙○○涉犯醉態駕駛案件，經台灣高雄甲方法院於九十年五月十四
    日以九十年度交簡上字第一八號判處有期徒刑五月確定），竟於八十九年十月十
    一日十九至二十時許，在高雄市前鎮區草衙區某處，與友人共同飲酒，因受酒精
    之影響，已呈現酒醉、步履蹣跚，不能安全駕駛之狀態，而於翌日上午五時十分
    許，駕駛車牌號碼ＮＯ－七七四一號自用小客車，沿高雄市○○區○○街由東向
    西方向行駛，本應注意汽車在劃分有分向限制線之雙向二車道行駛時，均應在遵
    行車道內行駛，不得駛入來車之車道內，並應注意車前狀況，隨時採取必要之安
    全措施，以避免危險之發生。當時雖係清晨、天候陰，然視距良好，道路平直乾
    燥無缺陷，並無障礙物，又依其智識、能力亦無不能注意之情事，竟疏未注意車
    前人、車動向，逆向駛入對向車道，適有薛邱鵠騎乘車牌號碼ＹＴＬ－六八七號
    機車，沿高雄市○○區○○街由西向東行駛途經該處，該機車左後側車身為乙○
    ○所駕駛之自小客車左前方車頭撞擊，致薛邱鵠人車失控倒甲，送往高雄榮民總
    醫院急救，因受顱內出血及多重器官衰竭等傷害，延至同年十一月三日二十一時
    十五分許傷重不治死亡。
二、案經高雄市政府警察局小港分局移送臺灣高雄甲方法院檢察署檢察官偵查起訴。
    理  由
一、上訴人即被告乙○○並未於本院審判期日時到庭，惟其於本院調查時對於在右揭
    時、甲飲酒後（酒精濃度高達每公升零點八四毫克之重度酒醉情況下）仍駕駛上
    開自用小客車，因疏未注意車前狀況且未於遵行車道內行駛而逆向駛入對向車道
    撞及被害人薛邱鵠，致被害人受有顱內出血及多重器官衰竭等傷害送醫不治死亡
    等事實供承不諱，核與證人周治華、傅仁邦（即前往處理本件交通事故之警員）
    於原審所證述情節相符，復有高雄市○○○○○道路交通事故調查報告表、現場
    談話紀錄及高雄市政府警察局舉發違反道路交通管理事件通知單等各一紙附警卷
    及原審卷可資佐證。而被害人確因本件車禍導致顱內出血及多重器官衰竭死亡，
    業經臺灣高雄甲方法院檢察署檢察官督同法醫師相驗明確，製有勘驗筆錄、驗斷
    書及相驗屍體證明書附卷可稽，事證明確。
二、按汽車駕駛人於飲酒後其吐氣所含酒精成份超過每公升零點二五毫克以上者，不
    得駕車行駛；另汽車行駛時應注意車前狀況，隨時採取必要之安全措施，以避免
    危險之發生，分為道路交通安全規則第一百十四條第二款及第九十四條第三項分
    別定有明文；又刑法第一百八十五條之三規定所謂「不能安全駕駛」，係抽象危
    險犯，其目的在於嚇阻酒後駕車者對於道路交通安全所生之危害；且就醫學文獻
    所知，酒精對人體造成之影響，於呼氣酒精濃度達每公升零點二五毫克，即會輕
    度中毒，造成輕度協調功能降低，呼氣酒精濃度達每公升零點五毫克時，屬輕到
    中度中毒症狀，出現反應較慢、感覺減低、影響駕駛之狀況，此有行政院國軍退
    除役官兵輔導委員會臺北榮民總醫院八十八年八月五日（八八）北總內字第二六
    八六八號函可據，此乃一般駕駛人應注意並能注意之事項，本件被告既考領有普
    通小型車駕駛執照，對前開規定自難委為不知，況本案交通事故發生當時雖係清
    晨、天候陰，然視距良好，道路平直乾燥無缺陷，並無障礙物，又依被告智識、
    能力亦無不能注意之情事，被告竟於飲酒後於酒精濃度高達每公升零點八四毫克
    之酒醉達不能安全駕駛情況下，仍貿然駕駛汽車，亦疏未注意車前狀況未依規定
    於遵行車道內行駛，致肇事使被害人受創死亡，其駕駛行為有過失，已極明顯。
    又被害人確因本件車禍導致顱內出血及多重器官衰竭死亡，與被告過失行為間，
    並有相當因果關係，是本件事證明確，被告之犯行洵堪認定。
三、核被告乙○○所為，係犯刑法第二百七十六條第一項之過失致人於死罪。又被告
    於酒醉後駕車，因而肇事致人死亡，應依道路交通管理處罰條例第八十六條第一
    項規定加重其刑。另所謂對未發覺之罪自首而受裁判，係指行為人於有偵查職權
    或權限之公務員知悉犯罪事實及犯罪行為人之前，主動向偵查權限之公務員坦承
    犯罪，接受裁判而言，本件交通事故發生後，係路人告知到場處理之警員傅仁邦
    ，肇事者為被告乙○○等情，業據證人傅仁邦於原審審理時證述明確（見原審卷
    第五十頁），足證被告於警員到達現場處理時，並無自承犯罪及接受裁判之表示
    ，尚與前述自首之要件相違，不足以認定具有刑法第六十二條自首規定之適用，
    附此敘明。
四、原審因而適用刑法第二百七十六條第一項，道路交通管理處罰條例第八十六條第
    一項，罰金罰鍰提高標準條例第一條前段之規定，並審酌被告於飲酒後，在判斷
    及反應能力均已明顯降低之情況下，猶開車上路，對其他交通用路人之安全構成
    莫大之威脅，嚴重侵害道路交通往來安全，又疏未注意車前狀況及未於遵行車道
    內行駛而逆向駛入對向車道，對本件交通事故之發生負完全過失責任，且迄今尚
    未賠償被害人家屬等一切情狀，量處有期徒刑一年二月，其認事用法，均無不合
    ，量刑亦屬適當，被告上訴意旨，以原審量刑過重，提起上訴，指摘原判決不當
    ，並無理由，應予駁回。
五、被告乙○○經合法傳喚，無正當理由而不到庭，爰不待其陳述逕行判決。
據上論結，應依刑事訴訟法第三百六十八條、第三百七十一條，判決如主文。
本案經檢察官劉文水到庭執行職務。
中      華      民      國    九十一    年      四      月     十一     日
           臺灣高等法院高雄分院刑事第七庭
                                  審判長法官  李春昌
                                        法官  莊飛宗
                                        法官  黃憲文
右正本證明與原本無異。
不得上訴。
                                      書記官  黃玉珠
中    華    民    國     九十一     年       四       月    十  五      日
附錄：本判決論罪科刑法條：
刑法第二百七十六條第一項
因過失致人於死者，處二年以下有期徒刑、拘役或二千元以下罰金。
                                                                        Ｆ
